臺灣桃園地方法院刑事判決　　　　　　　 95年度易字第801號
　　公　訴　人　台灣桃園地方法院檢察署檢察官
　　被　　　告　癸○○
　　　　　　　　乙○○
　　　　　　　　　　　　　之2.
　　　　　　　　戊○○
　　　　　　　　辛○○
　　　　　　　　庚○○
　　　　　　　　丁○○
　　　　　　　　子○○
　　　　　　　　　　　　　5樓.
　　　　　　　　甲○○
　　　　　　　　　　　　　號6.
　　　　　　　　壬○○
　　　　　　　　己○○
　　　　　　　　許怡嬋
　　　　　　　　　　　　　號8.
　　　　　　　　丙○○
　　　　　　　　　　　　　號4.
　　上列12共同
　　選任辯護人　張育祺律師
　　　　　　　　韓邦財律師
上列被告因犯賭博案件，經檢察官提起公訴（95年度偵字第3134
號）及移送併辦（94年度偵字第16019 號），被告於準備程序進
行中均就被訴事實為有罪之陳述，經本院合議庭裁定由受命法官
獨任行簡式審判程序審理，本院判決如下：
    主  文
乙○○、戊○○、庚○○、丁○○、甲○○、己○○、許怡嬋、
丙○○共同連續意圖營利，聚眾賭博，各處有期徒刑月，如易
科罰金，均以佰元折算壹日，扣案如附表二編號一、二所示之
物均沒收。
癸○○共同連續意圖營利，聚眾賭博，處有期徒刑伍月，如易科
罰金，以佰元折算壹日，扣案如附表二編號一、二所示之物均
沒收。
辛○○、壬○○共同連續意圖營利，聚眾賭博，均累犯，各處有
期徒刑伍月，如易科罰金，均以佰元折算壹日，扣案如附表二
編號一、二所示之物均沒收。
子○○共同連續意圖營利，聚眾賭博，累犯，處有期徒刑陸月，
如易科罰金，以佰元折算壹日，扣案如附表一編號一、二所示
及如附表二編號一、二所示之物均沒收。
    事  實
一、辛○○前於民國89年間因賭博案件，經台灣板橋地方法院以
    90 年 度易字第1834號判處有期徒刑4 月確定，並於90年9
    月19 日 易科罰金執行完畢，又於91年間因違反公職人員選
    舉罷免法案件，經福建金門法院以91年度連簡字第6 號判處
    有期徒刑6 月，並於94年11月7 日易科罰金執行完畢；壬○○前於89年間因賭博案件，經台灣板橋地方法院以89年度易
    字第3808號判處有期徒刑3 月確定，並於92年3 月7 日易科
    罰金執行完畢；子○○前於89年間因賭博案件，經台灣板橋
    地方法院以90年度易字第1834號判處有期徒刑6 月確定，並
    於90年9 月11日易科罰金執行完畢。
二、子○○猶不知悔改，自94年7 月中旬起，即受僱於真實姓名
    、年籍不詳，自稱「楊萬殿」之成年男子，在桃園縣龜山鄉
    ○○村○○○路222 號1 樓之「21世紀電子遊藝場」內擔任
    現場負責人，並與「楊萬殿」、張翠萍、王婉蘋、黃憶柔、
    楊中銘、乙○○、黃景揚、劉佩姍（上述7 人經本院95年度
    易字第1004號分別判處有期徒刑5 月及3 月）、陳雅婷 (已
    於95年6 月18日過世，由本院另為不受理判決)等 人均基於
    意圖營利，提供賭博場所、聚眾賭博及與不特定賭客賭博財
    物之共同犯意聯絡，由「楊萬殿」提供上開公眾得進出之場
    所，擺放柏青哥102 台、孫悟空3 台、PK38台、超九22台、
    10人座大型跑馬1 台及行星輪盤1 台等電子遊戲機，再由子
    ○○等人為不特定賭客兌換代幣或開、洗分，以供顧客把玩
    電子遊戲機並賭博財物，店內賭博方式係賭客入場後，若選
    定把玩PK、孫悟空、超九、10人座大型跑馬機台、行星輪盤
    ，則以現金或該店之計分卡、開分卡、贈分卡，以1 比1 或
    1 比5 之比例（開分比例依機台種類而不同）開分，在選定
    機台開分，下注若干分數後，藉由不特定之機率與上開電動
    機具對賭，PK機台如出現特定撲克牌圖樣，孫悟空、超九、
    行星輪盤如出現選擇之號碼連線，10人座大型跑馬機台如選
    定之馬匹競跑後首先衝抵終點，均可得下注分數不等倍數之
    分數，反之下注分數則悉歸店家所有；賭客若選定把玩柏青
    哥機台，則以現金或該店之計分卡，以10比1 之比例換取代
    幣投入選定機台後，便會掉出若干鋼珠，待轉動機台鋼珠掉
    入機台洞內時，即視出現之圖樣決定輸贏。PK、孫悟空、超
    九、行星輪盤、10人座大型跑馬機台之賭客不續玩時，可示
    意現場開分服務員洗分兌換現金，前來之開分員會持V8拍攝
    洗分的過程，並視機台上分數給予賭客等值之計分卡；柏青
    哥機臺之賭客不續玩時，則須將鋼珠拿至櫃臺秤重計算顆數
    ，經換算取得計分卡，賭客再持上述計分卡至該店之公用電
    話亭，將該計分卡投入公用電話亭旁門上以紙張覆蓋之秘密
    洞口，待該店員工以裝設於公用電話亭內之監視器確認係賭
    客無訛後，則將現金置於電話下水管鐵蓋下，由賭客逕行取
    走，以規避查緝。嗣於94年8 月19日晚間9 時許，適有方忠
    等64名賭客（均已由台灣桃園地方法院檢察署檢察官另行聲
    請簡易判決處刑）前往上開處所賭博時，為警當場查獲，並
    扣得如附表一編號一至三所示之物。
三、子○○在上開案件交保候傳期間，復承前犯意，與癸○○、
    乙○○、戊○○、庚○○、甲○○、許怡嬋、辛○○、丁○○、壬○○、己○○及丙○○等人均受僱於陳紹郡 (由本院
    以95年度易字第969 號賭博案件審理中)， 並共同基於意圖
    營利，提供賭博場所、聚眾賭博，及與不特定賭客賭博財物
    之犯意聯絡，自94年10月間某日起，在桃園縣龜山鄉○○○
    路222 號2 樓24小時營業之「巴克之星電子遊戲場」分別擔
    任機台維修技師、現場負責人、開分員、服務少爺、停車場
    管理員、櫃檯小姐等工作，由陳紹郡提供上開供公眾得出入
    之場所，以准予經營之限制級或普通級電子遊戲機具柏青哥
    小鋼珠100 台、滿天星7PK58 台、超九水果盤10台、滿貫大
    亨麻將5 台、皇冠小丑拉霸5 台、賓果行星8 人座1 台、賽
    馬10人座1 台為賭具，與經篩選過濾之會員賭客以不確定事
    實博取財物輸贏，其方式為柏青哥小鋼珠機台由賭客以新台
    幣（下同）1,000 元兌換代幣100 枚之比例投注，每枚代幣
    投入機台內，換得小鋼珠20顆，然後一次打1 顆小鋼珠進入
    機台，小鋼珠適擊入可中獎孔洞，螢幕開始開獎，開出3 個
    數字相同即表示中獎；其餘機台由賭客以1,000 元開1,000
    分之等值比例押注把玩，中獎或押中則鋼珠或分數依不等倍
    數增加，未中則扣減鋼珠或押分而與機台對賭，賭客不玩時
    將鋼珠或分數形式上兌換為寄分卡，再持該卡片至店內設置
    掛有花環之電話亭密閉空間內，投入煙灰缸旁之兌換孔洞，
    即由無從得見之店方人員從桌面下方另一長條空洞投入現金
    兌換，以避人耳目。嗣於95年1 月25日晚間11時50分許，適
    有賭客林永福等55名賭客（由台灣桃園地方法院檢察署檢察
    官另行偵結）前往上開處所把玩前開賭博性電動機具時，為
    警持票搜索當場查獲，並扣得如附表二編號一至三所示之物
    。
四、案經桃園縣政府警察局龜山分局報請台灣桃園地方法院檢察
    署檢察官偵查起訴及移送併案審理。本院合議庭依被告於準
    備程序中均就被訴事實為有罪之陳述，裁定由受命法官獨任
    進行簡式審判程序。
    理  由
一、訊據被告子○○對於前揭事實欄二之犯行，業於本院審理時
    坦承不諱（參見本院95年12月21日審判筆錄），核與證人即
    方忠等64名在場賭客之警詢筆錄、證人即在場賭客魏福鈞、
    方瑞爵、李永祥、黃崑全、張祥熙、周世璋之偵查筆錄相符
    ，且證人即在場賭客陳奕維及劉國榮於偵查時更具體證述「
    21世紀電子遊藝場」內確有以計分卡兌換現金之情事，另證
    人即本件查獲員警曾瑛峻及游崇輝於偵查中亦將本件查獲之
    經過情形證述明確，復有現場暨開獎畫面翻拍照片69張及附
    表一編號一、二所示之物扣案可資佐證。本件事證明確，被
    告子○○犯行均堪認定。
二、訊據被告子○○、癸○○、乙○○、戊○○、庚○○、甲○○、許怡嬋、辛○○、丁○○、壬○○、己○○及丙○○對
    於前揭事實欄三之犯行，業於本院審理時坦承不諱（參見本
    院95年12月21日審判筆錄），核與另案被告陳紹郡在同日另
    案審判程序所述內容相符。另證人即賭客林緯麒、蘇金陸及
    陳隆淵於警詢中已證述上開處所之電話亭內有供賭客以寄分
    卡兌換現金之事實 (參見台灣桃園地方法院檢察署95年度偵
    字第3134號卷第81頁至第84頁、第90頁至第93頁、第95頁至
    第97頁)。 且承辦檢察官於95年1 月26日至上開處勘驗後製
    作之筆錄第3 項內容略以：進入後有3 間電話亭，門上有鑰
    匙孔可鎖，緊連的2 間燈好，但沒電話，另1 間有掛花環的
    有投幣式電話，但沒燈，現場負責人癸○○表示燈壞了好幾
    個月等語，倘該唯一設有投幣式電話之電話亭果真有供人撥
    打電話使用，則現場負責人癸○○豈有可能放任該處燈具損
    壞數月仍未置理，足徵證人即賭客林緯麒、蘇金陸及陳隆淵
    所述上開處所電話亭內有供賭客以寄分卡兌換現金等情堪信
    屬實。此外，復有現場暨開獎畫面翻拍照片25張及附表二編
    號一、二所示之物扣案可資佐證。本件事證明確，被告子○○、癸○○、乙○○、戊○○、庚○○、甲○○、許怡嬋、
    辛○○、丁○○、壬○○、己○○及丙○○犯行均堪認定。
三、查被告行為後，刑法業於94年2 月2 日修正公布，95年7 月
    1 日起施行，且按行為後法律有變更者，適用行為時之法律
    ，但行為後之法律有利於行為人者，適用最有利於行為人之
    法律，修正後刑法第2 條第1 項定有明文。此條規定係規範
    行為後法律變更所生新舊法律比較適用之準據法，本身尚無
    新舊法比較之問題，於新法施行後，應一律適用新法第2 條
    第1 項之規定，為「從舊從輕」之比較，先予敘明。再按本
    次法律變更，比較時應就罪刑有關之共犯、未遂犯、想像競
    合犯、牽連犯、連續犯、結合犯，以及累犯加重、自首減輕
    暨其他法定加減原因（如身分加減）與加減例等一切情形，
    綜其全部罪刑之結果而為比較（最高法院95年5 月23日95年
    度第8次刑庭會議決議參照）。經查：
  1.刑法第268 條關於意圖營利，供給賭博場所或聚眾賭博之規
    定，法定刑為「三年以下有期徒刑，得併科三千元以下罰金
    」，就罰金部分，依修正後刑法施行法第1 條之1 ：「中華
    民國九十四年一月七日刑法修正施行後，刑法分則編所定罰
    金之貨幣單位為新臺幣。九十四年一月七日刑法修正時，刑
    法分則編未修正之條文定有罰金者，自九十四年一月七日刑
    法修正施行後，就其所定數額提高為三十倍。但七十二年六
    月二十六日至九十四年一月七日新增或修正之條文，就其所
    定數額提高為三倍」，及修正後刑法第三十三條第五款將罰
    金刑定為「新臺幣一千元以上，以百元計算之」等規定，則
    修正後刑法第268 條意圖營利，供給賭博場所或聚眾賭博罪
    所得科處之罰金刑最高為新臺幣90,000元，最低為新臺幣1,
    000 元，惟依被告行為時之刑罰法律，即罰金罰鍰提高標準
    條例第1 條前段規定之提高倍數10倍及修正前刑法第33條第
    5 款規定之罰金最低額1 元計算，前開意圖營利供給賭博場
    所罪之罰金刑最高為銀元30 ,000 元，最低為銀元1 元，換
    算為新臺幣後，最高額雖與新法同為新臺幣90,000元，惟最
    低額僅新臺幣3 元。比較修正前、後之刑罰法律，自以修正
    前之法律較有利於被告。
  2.刑法第266 條第1 項前段關於在公眾得出入之場所賭博財物
    之規定，法定刑為銀元1,000 元以下罰金，依修正後刑法施
    行法第1 條之1 ：「中華民國九十四年一月七日刑法修正施
    行後，刑法分則編所定罰金之貨幣單位為新臺幣。九十四年
    一月七日刑法修正時，刑法分則編未修正之條文定有罰金者
    ，自九十四年一月七日刑法修正施行後，就其所定數額提高
    為三十倍。但七十二年六月二十六日至九十四年一月七日新
    增或修正之條文，就其所定數額提高為三倍」，及修正後刑
    法第33條第5 款將罰金刑定為「新臺幣一千元以上，以百元
    計算之」等規定，則新法第266 條第1 項後段在公眾得出入
    之場所賭博財物罪所得科處之罰金刑最高為新臺幣30,000元
    ，最低為新臺幣1,000 元，惟依被告行為時之刑罰法律，即
    罰金罰鍰提高標準條例第1 條前段規定之提高倍數10倍及修
    正前刑法第33條第5 款規定之罰金最低額1 元計算，前開賭
    博罪之罰金刑最高為銀元10,000元，最低為銀元1 元，換算
    為新臺幣後，最高額雖與新法同為新臺幣30,000元，惟最低
    額僅新臺幣3 元。比較修正前、後之刑罰法律，自以修正前
    之法律較有利於被告。
  3.刑法第267 條常業賭博之規定雖已刪除，然被告所犯本罪之
    時間在刑法修正施行前，而當時常業賭博罪，其法定本刑為
    「二年以下有期徒刑，得併科一千元以下罰金」，刑法修正
    後，因常業犯已經刪除，應將所犯賭博罪分論併罰，合併計
    算其法定最高本刑最重仍屬刑金刑，自以原常業犯之法定刑
    為重，比較新、舊法結果，應論以刑法第266 條第1 項前段
    之普通賭博罪。對被告較為有利。
  4.刑法第56條連續犯之規定業經刪除，於新法施行後，被告之
    數犯罪行為，應予分論併罰。此條刪除雖非犯罪構成要件之
    變更，然顯已影響行為人刑罰之法律效果，自屬法律有變更
    ，依新法第2 條第1 項規定，比較新、舊法結果，仍應適用
    較有利於被告之舊法論以連續犯。
  5.刑法第41條第1 項前段關於易科罰金之規定，新法修正為「
    犯最重本刑為五年以下有期徒刑以下之刑之罪，而受六個月
    以下有期徒刑或拘役之宣告者，得以新臺幣一千元、二千元
    或三千元折算一日，易科罰金」，惟依被告行為時之刑罰法
    律，即舊法第41條第1 項前段：「犯最重本刑為五年以下有
    期徒刑以下之刑之罪，而受六個月以下有期徒刑或拘役之宣
    告，因身體、教育、職業、家庭之關係或其他正當事由，執
    行顯有困難者，得以一元以上三元以下折算一日，易科罰金
    」及修正前罰金罰鍰提高標準條例第2 條關於「依刑法第四
    十一條易科罰金者，均就其原定數額提高為一百倍折算一日
    ；法律所定罰金數額未依本條例提高倍數，或其處罰法條無
    罰金刑之規定者，亦同」等規定，易科罰金之折算標準最高
    為銀元300 元，最低為銀元100 元，換算為新臺幣後，最高
    額為新臺幣900 元，最低額為新臺幣300 元。比較修正前、
    後關於易科罰金折算標準之刑罰法律，適用修正前之規定即
    修正前刑法第41條第1 項前段及修正前罰金罰鍰提高標準條
    例第2 條規定，對被告較為有利。
四、核被告所為，係犯刑法第268 條之意圖營利，供給賭博場所
    及聚眾賭博罪，同法第266 條第1 項前段之普通賭博罪。被
    告就前揭犯行間，有犯意聯絡及行為分擔，皆為共同正犯。
    又其先後多次意圖營利，提供賭博場所及聚眾賭博，並利用
    賭博機器對賭之犯行，時間緊接，所犯係構成要件相同之罪
    名，顯係基於概括犯意為之，為連續犯，應依修正前刑法第
    56 條 之規定各論以一罪，並均加重其刑。被告所犯意圖營
    利，供給賭博場所、聚眾賭博及與賭客對賭之行為，乃屬於
    一個賭博犯意決定所達成同一犯罪行為，在法律概念上為同
    一行為，其以一行為同時觸犯上述三罪名，為想像競合犯，
    應依刑法第55條想像競合犯之規定，從一情節較重之意圖營
    利，聚眾賭博罪處斷。被告辛○○、壬○○、子○○有如事
    實欄一所載之犯罪科刑、執行情形，有臺灣高等法院被告前
    案紀錄表在卷足參，因被告辛○○、壬○○、子○○係於有
    期徒刑執行完畢後5 年以內再故意犯本件有期徒刑以上之罪
    ，應依刑法第47條第1 項，論以累犯，並加重其刑。爰審酌
    現今電玩業者常有掛羊頭賣狗肉，表面上經營娛樂機台，實
    則暗中為客人兌換現金之不法情事，及被告犯罪之動機、目
    的、手段、賭博性電動機具對社會造成之危害、被告犯罪後
    均坦承上開犯行等一切情狀，分別量處如主文第1 項至第4
    項所示之刑，並分別諭知易科罰金之折算標準，以示懲儆。
    又現場扣得之附表一編號一所示之賭博性電子遊戲機具167
    台（IC板合計有183 片），附表二編號一所示之賭博性電子
    遊戲機具181 台（IC板合計有80片），為當場賭博之器具，
    及附表二編號一所示放置在上開處所2 樓賭台上之財物即現
    金5,000 元，不論是否屬於何人所有，均應依行為時刑法第
    26 6條第2 項規定宣告沒收；附表一編號二所示之物，係「
    楊萬殿」所有，供其與被告子○○等人共犯意圖營利，聚眾
    賭博罪所用之物，附表二編號二所示之物，係陳紹郡所有，
    供其與被告癸○○、乙○○、戊○○、辛○○、庚○○、丁○○；子○○、甲○○、壬○○、己○○、許怡嬋及丙○○
    等人共同犯意圖營利，聚眾賭博罪所用之物，均應依刑法第
    38 條 第1 項第2 款及第3 項規定宣告沒收。至附表一編號
    三及附表二編號三所示之現金，既無證據證明係賭資，又非
    違禁物，自無從宣告沒收，附此敘明。
五、據上論斷，應依刑事訴訟法第273 條之1 第1 項、第299 條
    第1 項前段，修正後刑法第2 條第1 項、第28條、第47條第
    1 項、第55條、第38條第1 項第2 款、第3 項，修正前刑法
    第56條，刑法第268 條前段、後段、第266 條第1 項前段、
    第2 項，修正前刑法第41條第1 項前段，修正前罰金罰鍰提
    高標準條第2 條，判決如主文。
本案經檢察官丁俊成到庭執行職務
中　　華　　民　　國　　96　　年　　1 　　月　　4 　　日
　　　　　　　　　刑事第六庭法　官　林哲賢
以上正本證明與原本無異。
如不服本判決，應於判決送達後10日內向本院提出上訴狀（應附
繕本），上訴於臺灣高等法院。
　　　　　　　　　　　　　　書記官　王泰元
中　　華　　民　　國　　96　　年　　1 　　月　　11　　日
附表一：扣案之物
編號一、賭博性電子遊戲機具167 台（IC板合計有183 片）
　　1.「柏青哥」102台
　　2.「孫悟空」3台
　　3.「PK」38台
　　4.「超九」22台
　　5.「10人座大型跑馬機台」1台
　　6.「行星輪盤機台」1 台
編號二、供被告子○○犯本件賭博罪所用之物
　　會員卡34張、會員資料到期日單11張、摸彩券4 本、開分卡
    7 本、贈分表35張、彰化銀行匯款單1 本、現金支出傳票2
    本、財神遊藝光碟1 張、員工輪休表2 張、教戰手冊1 本、
    開獎錄影帶8 卷、電腦主機1 台、監視螢幕1 台、客戶資料
    8 冊、監視攝影機1 台、開分表1 冊、計分卡8 張、開分鑰
    匙23支、贈分券49張、開贈辦法單3 張、開贈表12張、打卡
    紀錄單6 張、筆記本1 本。
編號三、扣案與本件賭博罪無關之現金合計新台幣4,900 元
    新台幣4,000 元為黃景揚所有；新台幣900 元為劉佩珊所有
    。
附表二：扣案之物
編號一、賭博性電子遊戲機具共181 台（IC板合計有80片）及放
        在賭台之財物即現金新台幣5,000元
    1.「柏青哥小鋼珠」100台（未有扣到IC板）
    2.「滿天星7PK」58台（含IC板計有58片）
    3.「超九水果盤」10台（含IC板計有10片）
    4.「滿貫大亨麻將」5台（含IC板計有5片）
    5.「皇冠小丑拉霸」5台（含IC板計有5片）
    6.「賓果行星8 人座」1 台（含IC板計有1片）
    7.「賽馬10人座」1台（含IC板計有1片）
    8.小鋼珠總主機1台（未有扣到IC板）
    9.置放於上開供公眾得出入之賭博場所2 樓滿天星7P區櫃台
      上由癸○○保管之現金新台幣5,000 元
編號二、供被告癸○○、乙○○、戊○○、辛○○、庚○○、丁○○；子○○、甲○○、壬○○、己○○、許怡嬋及丙○○犯本件賭博罪所用之物
    寄分卡100 張、通風報信使用對講機2 台、寄分登記表1 張
    、櫃臺物品交接表3 張、會員名冊1 本、交接簿1 本、電腦
    主機2 台、會員名冊5 張、摸彩贈分表1 張、鋼珠數珠器2
    台、鋼珠計算機1 台、會議紀錄暨員工請假申請表2 張、現
    場服務人員注意事項1 張、公休表12張、日報表8 張、機台
    表5 張、客戶資料單5 張。
編號三、扣案與本件賭博罪無關之現金合計118,900元
    新台幣90,000元係自丙○○所有之皮包內查獲；新台幣28,9
    00元係自辛○○身上查獲。
